臺灣板橋地方法院刑事判決　　　　　　　 100年度訴字第77號
公　訴　人　臺灣板橋地方法院檢察署檢察官
被　　　告　邱志銘
上列被告因違反毒品危害防制條例案件，經檢察官提起公訴（99
年度毒偵字第7838號），因被告於本院準備程序中為有罪之陳述
，本院告知被告簡式審判程序之旨，並聽取當事人之意見後，經
合議庭裁定由受命法官獨任進行簡式審判程序，並判決如下：
    主  文
邱志銘施用第一級毒品，累犯，處有期徒刑捌月，扣案第一級毒
品海洛因壹包（驗餘淨重零點參陸玖公克）沒收銷燬，其外包裝
袋壹只沒收；又施用第二級毒品，累犯，處有期徒刑肆月。應執
行有期徒刑拾月，扣案第一級毒品海洛因壹包（驗餘淨重零點參
陸玖公克）沒收銷燬，其外包裝袋壹只沒收。
    事  實
一、邱志銘前因施用毒品案件，經本院以九十四年度毒聲字第五
    一八號刑事裁定送觀察、勒戒後，因認有繼續施用毒品之傾
    向，復經本院以九十四年度毒聲字第一三七三號刑事裁定令
    入戒治處所執行強制戒治，嗣於民國九十五年四月二十一日
    因認無繼續戒治必要釋放出所，並由臺灣板橋地方法院檢察
    署檢察官於九十五年五月五日以九十五年度戒毒偵字第一七
    五號為不起訴處分確定。另因違反槍砲彈藥刀械管制條例案
    件，經本院以九十四年度訴字第九三○號刑事判決判處應執
    行有期徒刑三年二月，併科罰金新臺幣八萬元，於九十四年
    十月二十七日判決確定，嗣於九十七年七月十六日縮短刑期
    假釋出監付保護管束，於九十八年四月二十五日觀護期滿，
    視為執行完畢（本件構成累犯）。詎其猶不知悔改，於上開
    強制戒治執行完畢釋放後之五年內，竟又基於施用第一級毒
    品海洛因及第二級毒品甲基安非他命之犯意，於九十九年十
    月三日下午四時許在新北市○○區○○路九六號住處，先將
    海洛因用水稀釋後置入針筒內施打之方式，施用第一級毒品
    海洛因一次，隨後又在同址，以將甲基安非他命置入玻璃球
    內燒烤吸食其煙霧之方式施用第二級毒品甲基安非他命一次
    。嗣於同日晚上九時五分許，在新北市○○區○○路二段、
    金城路口遇警盤查，經其同意執行搜索，扣得第一級毒品海
    洛因一包（驗餘淨重零點三六九公克），並採集其尿液送驗
    而查獲上情。
二、案經新北市政府警察局土城分局報告臺灣板橋地方法院檢察
    署檢察官偵查起訴。因邱志銘於本院準備程序中為有罪之陳
    述，經本院合議庭裁定以簡式審判程序審理。
    理  由
一、訊據被告邱志銘對於前揭犯罪事實均坦承不諱，經查：
（一）被告經警採尿送台灣檢驗科技股份有限公司，以EIA 酵素
      免疫分析法篩檢、GC/MS 氣相層析質譜儀分析法確認檢驗
      結果，呈嗎啡及甲基安非他命陽性反應，有該公司九十九
      年十月二十一日出具之濫用藥物檢驗報告、尿液代碼對照
      表各一紙在卷可參（見偵查卷第四十一頁、第四十七頁）
      。復查：
  １、海洛因施用入人體後水解還原成嗎啡，再循嗎啡之代謝方
      式排出體外，業據行政院衛生署藥物食品檢驗局以七三藥
      檢壹字第○三○二二一號函說明綦詳，且尿液中能否驗出
      嗎啡陽性反應，與其投與量、投與途徑、採尿時間、個人
      體質及檢測方法之靈敏度有關，國外曾有文獻報導注射六
      毫克之海洛因鹽酸鹽，其代謝物嗎啡之平均可檢出時限約
      為二十六小時，亦經行政院衛生署藥物食品檢驗局於八十
      一年九月八日以（八一）藥檢壹字第八一一四八八五號函
      釋明在案。
  ２、甲基安非他命經口服投與後，約百分之七十於二十四小時
      內自尿中排出，約百分之九十於九十六小時內自尿中排出
      ，由於目前國內尿液中甲基安非他命之檢驗僅為鑑定其是
      否呈陽性反應，尚未定其含量，且甲基安非他命成分之檢
      出與其投與方式、投與量、個人體質、採尿時間與檢測儀
      器之精密度等諸多因素有關，因此僅憑尿液中呈甲基安非
      他命陽性反應，並無法確實推算吸食時間距採集時間之長
      短，惟依上述資料推斷，最長可能不會超過四日即九十六
      小時，此經行政院衛生署藥物食品檢驗局於八十一年二月
      八日以（八一）藥檢壹字第○○一一五六號函釋明在案。
  ３、前揭尿液檢驗報告載明係以GC/MS （即氣相層析質譜儀分
      析法）方法作為確認檢驗之方式，而該方法之原理係檢品
      經氣化後，通過層析管分離純化，再將純化後之成分循序
      送入質譜儀做個別鑑定。因質譜儀所測定之圖譜，在化學
      上被公認具有指紋特性，故可據以完全判定該檢品係為何
      種化合物。是以氣相層析質譜儀作藥物及其代謝產物之定
      性及定量分析，幾乎不會有偽陽性反應產生，此經台北榮
      民總醫院於八十三年四月七日以八三北總內字第三○五九
      號函釋明在案。
  ４、準此被告之尿液經以氣相層析質譜儀分析法檢驗，既係呈
      嗎啡及甲基安非他命陽性反應，顯見被告應有在前揭犯罪
      時間施用第一級毒品海洛因及第二級毒品甲基安非他命之
      行為甚明。
（二）扣案之第一級毒品海洛因一包送驗結果，確係第一級毒品
      海洛因（驗餘淨重零點三六九公克），此有交通部民用航
      空局航空醫務中心毒品鑑定書一份在卷足憑（見偵查卷第
      三十七頁），應認上開扣案毒品確係海洛因無誤。
（三）被告前因施用毒品案件，經本院裁定送強制戒治執行完畢
      後，五年內再犯本件施用第一級毒品、第二級毒品之事實
      ，堪以認定。從而，本件事證明確，被告犯行洵堪認定，
      應予依法論科。
二、按海洛因、甲基安非他命分屬毒品危害防制條例第二條第二
    項第一款所規定之第一級毒品及同條項第二款所規定之第二
    級毒品，核被告施用海洛因、甲基安非他命之行為，分別係
    犯毒品危害防制條例第十條第一項之施用第一級毒品罪及同
    條第二項之施用第二級毒品罪。其持有毒品之低度行為，應
    為施用毒品之高度行為所吸收，均不另論罪。被告所犯上開
    二罪間，犯意各別，罪名互異，應分論併罰。又被告有如事
    實欄所載刑事科刑及執行情形，有上開臺灣高等法院被告前
    案紀錄表一份在卷可憑，其於受有期徒刑之執行完畢後，五
    年以內故意再犯本件有期徒刑以上之罪，為累犯，應依刑法
    第四十七條第一項之規定加重其刑。本院審酌被告施用毒品
    ，足以戕害其身心，滋生其他犯罪，惡化治安，嚴重損及公
    益，且被告前曾犯施用毒品罪，業經強制戒治執行完畢，仍
    未戒斷其施用毒品之惡習，竟再為本件施用毒品犯行，顯見
    其不思悔改，惟其施用毒品行為於本質上係屬自我戕害行為
    ，反社會性之程度應屬較低，及其犯後坦承犯行，態度尚稱
    良好等一切情狀，分別量處如主文所示之刑，並定應執行刑
    ，以資懲儆。
三、扣案海洛因一包（驗餘淨重零點三六九公克）屬第一級毒品
    ，且係本件查獲之毒品，不問屬於犯人與否，爰依毒品危害
    防制條例第十八條第一項前段規定，併予宣告沒收銷燬之（
    惟鑑驗耗罄之毒品既已滅失，自毋庸宣告沒收銷燬），又其
    外包裝袋一只係被告所有用於包裹毒品海洛因，防其裸露、
    潮濕，便於攜帶施用，此據被告於本院審理時供明在卷，爰
    依刑法第三十八條第一項第二款規定，併予宣告沒收。
據上論斷，應依刑事訴訟法第二百七十三條之一第一項、第二百
九十九條第一項前段，毒品危害防制條例第十條第一項、第二項
、第二十三條第二項、第十八條第一項前段，刑法第十一條前段
、第四十七條第一項、第五十一條第五款、第九款、第三十八條
第一項第二款，判決如主文。
本案經檢察官陳宣每到庭執行職務。
中    華    民    國   100    年    6     月    30    日
                  刑事第八庭      法  官  劉  安  榕
以上正本證明與原本無異
如不服本判決，應於判決送達後10日內敘明上訴理由，向本院提
出上訴書狀（應附繕本），上訴於臺灣高等法院；未敘述上訴理
由者，應於上訴期間屆滿後20日內向本院補提理由書（均須按他
造當事人之人數附繕本），切勿逕送上級法院。
                                  書記官  陳  盈  真
中    華    民    國   100    年    7     月    6     日
附錄本案論罪科刑法條全文：
毒品危害防制條例第10條
施用第一級毒品者，處六月以上五年以下有期徒刑。
施用第二級毒品者，處三年以下有期徒刑。